臺中高等行政法院裁定
　　　　　　　　　　　　　　　　　　 94年度訴字第00252號
原　　　告　甲○○
　　　　　　乙○○
　　　　　　丙○○
被　　　告　臺中縣政府
代　表　人　丁○○
上　一　人
訴訟代理人　戊○○
上列當事人間因損害賠償事件，提起行政訴訟，本院裁定如下：
    主  文
原告之訴駁回。
訴訟費用由原告負擔。
    理  由
一、按訴訟事件不屬行政法院之權限者，行政法院應以裁定駁回
    ，為行政訴訟法第107條第1項第1款所規定。
二、本件原告等3人起訴其起訴狀所載之聲明為：「一、（一）
    被告台中縣政府法定代理人應負責重劃對竊盜土地依法必須
    原乃員林段六八之四地號位置附近返還面積０．１３０３公
    頃給被竊地代理人甲○○登記俾資終結。（二）被告法定代
    理人若無法返還六八之四附近地位置者，應以自強段２０１
    ０－３號、２０１０－４號、２００９號之石頭地抵價竊地
    面積０．１３０５公頃，若抵償剩餘石頭地面積應以公告現
    值賣予原告甲○○俾資完畢重劃以符合法否則返原地亦無不
    可。二、被告台中縣政府法定代理人因右述竊地而以自強段
    鄰款石頭地抵償者，依法應比照履行承諾之整地費標準計算
    賠償新台幣壹佰肆拾伍萬壹仟陸佰貳拾肆元捌角整並自七十
    年元月壹日起至清償日止應百分之五利息，否則應請返還原
    地亦可。三、被告台中縣政府法定代理人應負竊地要為連帶
    侵權損害賠償部分：（一）被告台中縣政府法定代理人應對
    六人減配地０．１３０３公頃須以休耕計算之侵權損害賠償
    新台幣貳拾玖萬參仟壹佰柒拾伍元整。（二）被告台中縣政
    府法定代理人應對竊地僅配原告甲○○０．１９２５公頃。
    上述觸背事實原告甲○○應配面積係０．２１４３公頃，故
    被告應負竊地賠償自八十五年七月五日起至九十四年七月五
    日九年計算農保津貼新台幣肆拾參萬貳仟元正與原告甲○○
    ，及自九十四年七月五日以後每月應賠償新台幣肆仟元正補
    貼給付義務。四、行使「訴之聲明」係誓願依法辦理之法契
    憑證，而程序筆錄依法務須當事人賜閱卷期限行使權利始釀
    公文書係法律之條件，若謠誣歪象算辱法生產垃圾秉法逕行
    廢除，而卷上一切法律關係無法殺滅者不准亂駁本訴，否則
    以惡性竊盜法權主權並殺害生存主權論斷以律師酬謝金伍萬
    元正重罰壹千倍侵權損害償新台幣伍仟萬元並放棄抗訴抗辯
    權隨案確定逕受執行死定謹案。五、被告若聘律師或其訴代
    等人等之依法辯護之權，依法必須對每言各該事項或理由應
    附提證據資證其說相符始合黃代權限之條件論，若無證無據
    僅空口亂言應算謠誣竊盜法權主權殺害生存主權論斷應以律
    師酬謝金伍萬元正重罰壹千倍新台幣伍仟萬元正惡性侵權損
    害賠償並誓放抗訴抗辯權隨案逕予執行確定死定。六、本件
    行政訴訟費用全部應賊被告台中縣政府法定代理人負擔。」
    ，經原告於94年9月15日準備程序請求更改竊地面積0.1301
    公頃為0.000000000公頃，嗣於94年9月29日準備程序中陳明
    ：訴之聲明一、二、三在本案不請求。是原告等提起本件行
    政訴訟，其請求僅有起訴書所載聲明四、五、六之請求部分
    。
三、原告等提起本件訴訟，關於起訴狀所載聲明四部分，經原告
    於本院 94年9月29日準備程序時，闡明係「向何人請求五千
    萬元？」時，稱：「法院若無按照原告原明判決，則向法院
    請求五千萬元，因為法官的過失就是法院要賠償。」，而於
    闡明「請求之依據是否為法官業務過失之國家賠償」時，原
    告稱：「是」；至起訴狀訴之聲明五部分，經闡明「是向何
    人請求？」時，原告稱：「是請求台中縣政府賠償，係以其
    訴訟代理人在本件訴訟中濫權主張，請求為訴訟代理人之公
    務員及台中縣政府賠償。」、「是為國家賠償。」等語。
四、按「賠償義務機關拒絕賠償，或自提出請求之日起逾三十日
    不開始協議，或自開始協議之日起逾六十日協議不成立時，
    請求權人得提起損害賠償之訴。但已依行政訴訟法規定，附
    帶請求損害賠償者，就同一原事實，不得更行起訴。」、「
　　損害賠償之訴，除依本法規定外，適用民事訴訟法之規定。
    」分別為國家賠償法第 11條第1項及同法第12條所規定。本
    件原告僅就如起訴狀聲明四、五部分提起本件訴訟，依原告
    之主張係依國家賠償法提起，揆諸上開國家賠償法第12條之
    規定，應適用民事訴訟法之規定，而屬於民事訴訟範圍，應
    向普通法院訴請裁判，非屬行政爭訟範圍。原告對之提起行
    政訴訟，難謂為合法，爰依首揭法條之規定予以駁回。至原
    告起訴狀聲明六部分，係關於訴訟費用之聲明，本為法院應
    依職權裁判之事項，併予敘明。
五、依行政訴訟法第107條第1項第1款、第104條、民事訴訟法第
    95 條、第78條、第85條第1項前段條，裁定如主文。
中　　華　　民　　國　　94　　年　　12  　月  　12　　日
                  第三庭審判長法  官  沈  應  南
                              法  官　林  秋  華
                              法  官　許  武  峰
以上正本證明與原本無異。
如不服本裁定，應於裁定送達後10日內以書狀敘明理由，經本院
向最高行政法院提起抗告（須依對造人數附具繕本）；並應預繳
送達用雙掛號郵票390元（34元及5元郵票各10份）。
中　　華　　民　　國　　94　　年　　12  　月  　12　　日
                              書記官  廖  倩  慧
